ACORDAO-COMPLETO-2369152

ACÓRDÃO DE RELAÇÃO

ACÓRDÃO DE RELAÇÃO 9996/2019 ATA 34/2019 - PRIMEIRA CÂMARA

Acórdão 9996/2019-TCU-Primeira Câmara
	VISTOS e relacionados estes autos de tomada de contas especial instaurada pela Caixa Econômica Federal (Caixa) em desfavor do Sr. Edson Luiz de Oliveira, prefeito do município de Bragança/PA (períodos de gestão: 9/3/2006 a 31/12/2008 e 2009-2012) , e do Sr. João Nelson Pereira Magalhães, prefeito do município de Bragança/PA (período de gestão: 2013-2016) , em razão da não conclusão e não funcionalidade do objeto do Contrato de Repasse 226.299-73/2007 – Siafi 609112, tendo por objeto a construção de uma quadra poliesportiva coberta;
	Considerando que o ajuste vigeu no período de 28/12/2007 a 30/4/2017 (peça 2, p. 105) e, do total contratado, foi desbloqueada a cifra de R$ 224.760,05 federais (peça 2, p. 129) ;
	Considerando a apresentação posterior de notas ficais relativas à prestação de contas da terceira parcela, analisadas e aceitas pela Caixa (peça 10, p. 3) ;
	Considerando a análise instrutória (peças 18-20) , a qual chancelou o exame da Caixa quanto às notas fiscais (peça 10, p. 8-11) ;
	Considerando que o avanço físico evidenciado pela Caixa guarda correspondência com os desbloqueios realizados, no importe de 57% do total avençado (peça 2, p. 129; 119-123; peça 18, p. 4, item 22) ;
	Considerando a conclusão da Caixa quanto à possibilidade de continuidade e, assim, aproveitamento da parcela executada (peça 10, p. 1-3) ;
	Considerando a proposta instrutória (peças 18-20) e a chancela do Parquet especial (peça 22) ,
	Os Ministros do Tribunal de Contas da União, reunidos em Sessão de 1ª Câmara, quanto ao processo a seguir relacionado, com fundamento nos arts. 15, inciso I, alínea “p”, 143, inciso V, alínea “a”, 234 e 235, todos do Regimento Interno, ACORDAM, por unanimidade, em arquivar a presente tomada de contas especial, ante a ausência de pressupostos de constituição e de desenvolvimento válido e regular do processo com fundamento no art. 1º, inciso I, da Lei 8.443/1992 c/c os arts. 169, inciso VI, e 212 do Regimento Interno do TCU; dar ciência desta deliberação à Caixa Econômica Federal e aos Srs. Edson Luiz de Oliveira e João Nelson Pereira Magalhães.
1. Processo TC-Processo 019.689/2017-9 (TOMADA DE CONTAS ESPECIAL) 
	1.1. Responsáveis: Edson Luiz de Oliveira (XXX.139.232-XX) ; João Nelson Pereira Magalhães (XXX.363.212-XX) 
	1.2. Órgão/Entidade: Prefeitura Municipal de Bragança - PA
	1.3. Relator: Ministro-Substituto Augusto Sherman Cavalcanti
	1.4. Representante do Ministério Público: Procurador Marinus Eduardo De Vries Marsico
	1.5. Unidade Técnica: Secretaria de Controle Externo de Tomada de Contas Especial (SecexTCE) .
	1.6. Representação legal: não há.
	1.7. Determinações/Recomendações/Orientações: não há.

Primeira Câmara

Prefeitura Municipal de Bragança - PA

Edson Luiz de Oliveira (XXX.139.232-XX); João Nelson Pereira Magalhães (XXX.363.212-XX)

AUGUSTO SHERMAN

não há.

TOMADA DE CONTAS ESPECIAL (TCE)

Secretaria de Controle Externo de Tomada de Contas Especial (SecexTCE).